臺灣板橋地方法院刑事判決　　　　　　　　　　　　　　九十年度自字第三七一號
　　自　訴　人　南亞營造股份有限公司
　　代　表　人　許秀華
　　代　理　人　李復旬律師
　　　　　　　　喬正一律師
　　　　　　　　徐念懷律師
　　被　　　告　甲○○
右列被告因毀損案件，經自訴人提起自訴，本院判決如左：
    主    文
甲○○無罪。
    理   由
一、自訴意旨略以：自訴人於民國（下同）九十年四月底與被告負責之行者網路科技
    有限公司訂有架設網站合約，由被告承攬架設自訴人外部網站及內部電腦網路工
    程，約定於同年五月二十日前開站上網，被告依約為自訴人架設網站後，該網站
    之著作財產權應為自訴人享有，詎被告未經自訴人同意竟擅將已經連結且公布於
    眾之網頁及供自訴人內部使用之網路移除，認被告涉犯刑法第三百五十二條第二
    項之毀損罪嫌云云。
二、按犯罪事實應依證據認定之，無證據不得推定其犯罪事實，刑事訴訟法第一百五
    十四條定有明文；又按在訴訟上用以證明事實之證據，須於通常一般人均不致有
    所懷疑而得確其為真實之程度者，始得據以為有罪之認定，倘其證明尚未達到此
    程度，而有合理之懷疑存在，致無從為有罪之確信時，即應為之無罪判決，有最
    高法院七十六年台上字第四九八六號判例可資參照。本件自訴人認被告涉有毀損
    犯行，無非以其所有網站與主機之連結遭被告移除為其論據。訊據被告堅決否認
    有何毀損犯行，辯稱：自訴人完整網站內容之光碟片已於九十年六月一日交付給
    自訴人了，伊根本無法去做任何變動，伊只是將自訴人網站與伊提供虛擬主機之
    聯結拆除，因自訴人與伊公司發生付款糾紛，伊於九十年七月三十日曾寄出存證
    信，表示自訴人如不付尾款的話，要在八月六日終止原契約內容中虛擬主機與電
    子信箱的租用，伊公司的虛擬主機只是租賃給自訴人，自訴人不付清尾款，伊沒
    有供其使用的義務，自訴人只要另外去租賃其他的主機即可瀏覽到其網站內容等
    語。查：依卷附自訴人與被告訂立之合約書及估價單顯示，雙方約定之內容包括
    網站網頁之設計、網域名稱之租用及虛擬主機之租用三部分，被告製作完成之網
    站網頁光碟片已交付自訴人收執，惟自訴人與被告公司間有瑕疵修補義務及應付
    款問題之民事上糾紛，被告遂將自訴人之網站網頁與被告之虛擬主機之連結拆除
    等情，業據被告陳述在卷，並為自訴人所不否認，且有存證信函、律師函影本在
    卷可參。而被告因與自訴人有應付款糾紛而將原契約中租用予自訴人之虛擬主機
    與自訴人之網站網頁連結移除，使自訴人無法瀏覽網站，是否構成刑法第三百五
    十二條第二項之毀損罪乙節，經函詢財團法人資訊工業策進會結果，據函覆稱：
    （１）網站基本是由一套軟體所組成，因此網站之拆除僅需將網站伺服器之軟體
    解除安裝，並將網頁檔案刪除即可，並不需重新架設主機。（２）若網頁及相關
    動態網頁程式程式並未刪除，且伺服器軟體並未解除安裝，則該網站仍然存在。
    當網站伺服器軟體重新安裝，並與其他主機連結即可瀏覽網站等語，有該會九十
    一年一月二十三日（九一）資法字第０００一四五號一紙在卷可稽。因之，被告
    既已將製作完成之本件網站網頁軟體交付自訴人，其嗣僅將原租用予自訴人之虛
    擬主機與本件網站網頁軟體之連結解除，應不損及該網站網頁之內容，自訴人只
    需另覓主機連結安裝該網站網頁軟體後，即可再度瀏覽該網站內容，是被告所為
    ，並無干擾自訴人電磁紀錄之處理，而致生損害於自訴人可言，本件應純係民事
    糾葛問題。此外復查無其他積極證據足證被告有何毀損犯行，應不得證明其犯罪
    ，揆諸首揭說明，自應為無罪之諭知。
據上論斷，應依刑事訴訟法第三百四十三條、第三百零一第一項，判決如主文。
中      華      民      國      九十一      年    三    月      四      日
                                  臺灣板橋地方法院刑事第二庭
                                          法  官  古  秋  菊
右正本證明與原本無異。
如不服本判決，應於判決送達後十日內，向本院提出上訴狀。
                                          書記官  蕭  詩  穎
中      華      民      國      九十一      年    三    月      五      日
